【裁判字號】    99,台上,4344
【裁判日期】    990708
【裁判案由】    妨害風化
【裁判全文】
最高法院刑事判決            九十九年度台上字第四三四四號
上  訴  人  甲○○
上列上訴人因妨害風化案件，不服台灣高等法院中華民國九十九
年四月七日第二審更審判決（九十八年度重上更(一)字第一四八號
，起訴案號：台灣新竹地方法院檢察署九十一年度偵字第一一三
三、二０七五、二一五六、二一五九號），提起上訴，本院判決
如下：
    主  文
上訴駁回。
    理  由
按刑事訴訟法第三百七十七條規定，上訴於第三審法院，非以判
決違背法令為理由，不得為之。是提起第三審上訴，應以原判決
違背法令為理由，係屬法定要件。如果上訴理由書狀並未依據卷
內訴訟資料，具體指摘原判決不適用何種法則或如何適用不當，
或所指摘原判決違法情事，顯與法律規定得為第三審上訴理由之
違法情形，不相適合時，均應認其上訴為違背法律上之程式，予
以駁回。本件原審經審理結果，認為上訴人甲○○有如原判決事
實欄所載與正犯張○○（經第一審法院另案判刑確定）、林○○（經
第一審另行判刑確定）共同妨害風化（即意圖使女子與他人為性
交行為而媒介、容留以營利並以之為常業）、藏匿人犯等犯行，
罪證均明確，因而撤銷第一審關於妨害風化部分之科刑判決，於
為刑法新舊比較後，依牽連犯規定，改判仍論上訴人以共同以意
圖使女子與他人為性交之行為，而容留以營利為常業罪，處有期
徒刑肆年，減為有期徒刑貳年，及為相關從刑之宣告。已詳敘其
調查、取捨證據之結果及憑以認定犯罪事實之心證理由。從形式
上觀察，原判決關於得上訴第三審之妨害風化部分，尚無足以影
響判決結果之違背法令情形存在。就此部分，上訴意旨略稱：
（一）上訴人之供述暨共同正犯張○○、林○○之陳述及證人李
      ○○、羅○（以上二人均係大陸地區女子）之證述等內容各
        為何，上開所述是否相符？何以得採為認定上訴人犯罪
        之依據，原判決俱未說明，有判決不備理由之違法。（
        二）上訴人一再辯稱：伊僅出資，未實際經營應召站，
        無本件妨害風化之犯行等語，原審未說明不採之理由，
        已屬理由不備。其認上訴人坦承犯行，與卷內資料亦有
        不符，併有判決理由矛盾之違誤等語。惟查：（一）原
        判決業已說明：上訴人於第一審、原審（更一審）對於
        如原判決事實所載與張○○、林○○共同經營應召站牟利之
        事實，坦承不諱；核與張○○、林○○於警詢、偵訊及第一
        審供承有與上訴人共同經營應召站之事實相符。參以證
        人李○○、羅○於警詢、偵訊及第一審證述：上訴人確有
        與張○○、林○○共同媒介、容留李○○或其他不詳姓名之
        成年女子，與不特定男客從事性交易等情，足認上訴人
        上開自白與事實相符，並參酌卷附上訴人駕駛自用小客
        車接送女子從事性交易之跟拍相片四紙、林○○住處相片二
        紙（影本）等證據資料，憑以認定上訴人確有
        本件共同妨害風化犯行之論證等由（見原判決第四、五
        頁，理由貳、一之(一)、1.）。已詳敘其認定犯罪事實所
        憑之證據及其認定之理由。核無上訴意旨所指判決不備
        理由之違法情形，就此指摘，自非上訴第三審之合法理
        由。（二）卷查上訴人於第一審民國九十三年一月十二
        日行準備程序、原審更一審九十八年十月八日行準備程
        序及九十九年二月十日審判時，就如原判決事實欄所載
        與張○○、林○○共同經營應召站牟利之事實，均坦承不諱
        （至其否認被訴涉犯刑法第二百九十六條之一第二項之
        販賣人口罪嫌部分，原判決已敘明不能證明上訴人有該
        部分犯罪，因公訴意旨認與前揭論罪部分有裁判上一罪
        關係，爰不另為無罪之諭知），有各該筆錄可稽（見第
        一審卷(二)第二四頁，更(一)卷第二九頁背面、第四五頁背
        面、第四七頁背面至第五０頁），核與卷內資料並無不
        合。原判決併引據上訴意旨所爭執之上訴人於偵訊時之
        自白，然縱除去該部分陳述，仍應為相同之認定，於判
        決結果既無影響，尚不得據為上訴第三審之合法理由。
        至上訴人於偵訊、第一審或原審上訴審時雖曾為否認犯
        行之辯解，然原判決既採用上訴人之前揭自白，自已不
        採其否認犯行之辯解，此為採證之當然結果，就此未特
        別加以說明，僅屬單純訴訟程序上之簡略，並非理由不
        備，對判決本旨不生任何影響，仍不得執為上訴第三審
        之理由。上訴意旨執以指摘，尤非第三審上訴之適法理
        由。綜上所述，均難認已符合首揭法定之第三審上訴要
        件。其關於妨害風化部分之上訴違背法律上之程式，應
        予駁回。次按裁判上一罪案件之重罪部分得提起第三審
        上訴，其輕罪部分原雖
      不得上訴，因審判不可分原則，第三審法院亦應併予審判
      ，係指重罪部分之上訴合法為前提，如該上訴為不合法，
      第三審法院既應從程序上予以駁回，而無從為實體上之判
      決，對於輕罪部分自無從適用審判不可分原則，併為實體
      上審判。原判決認上訴人牽連犯刑法第一百六十四條第一
      項之藏匿人犯罪部分，係刑事訴訟法第三百七十六條第一
      款所列
不得上訴於第三審法院之案件；上訴人對重罪之妨害風化部分所
提起之第三審上訴，既屬不合法而應從程序上予以駁回，則不
得上訴第三審之藏匿人犯部分，已無從併為實體上審判，自應併
予駁回。
據上論結，應依刑事訴訟法第三百九十五條前段，判決如主文。
中    華    民    國  九十九  年    七    月    八    日
                      最高法院刑事第九庭
                          審判長法官  邵  燕  玲
                                法官  李  伯  道
                                法官  孫  增  同
                                法官  李  英  勇
                                法官  施  俊  堯
本件正本證明與原本無異
                                      書  記  官
中    華    民    國  九十九  年    七    月   十三   日
                                                      Ｅ

司法院資訊處製作；財團法人民間司法改革基金會備份。
